臺灣高等法院刑事判決
                                   108年度上訴字第2611號
上  訴  人  臺灣基隆地方檢察署檢察官
上  訴  人
即  被  告  葉子聖



上列上訴人等因被告詐欺案件，不服臺灣基隆地方法院108年度
訴字第221號，中華民國108年5月30日第一審判決（起訴案號：
臺灣基隆地方檢察署108年度偵字第435號、第436號），提起上
訴，本院判決如下：
    主  文
原判決除關於庚○○被訴附表三（無罪部分）外，均撤銷。
庚○○犯如附表一編號1至6「罪名及應處刑罰」欄所示之罪，各處
如附表一編號1至6「罪名及應處刑罰」欄所示之刑。應執行有期
徒刑貳年。
未扣案之犯罪所得共新臺幣貳仟玖佰參拾壹元沒收，於全部或一
部不能沒收或不宜執行沒收時，追徵其價額。
其他上訴駁回。
    犯罪事實
一、庚○○自民國106 年12月間起，經由真實姓名年籍不詳綽號
    「白弟」之人介紹加入通訊軟體微信（WECHAT）群組，群組
    內有真實姓名、年籍均不詳暱稱為「洛杉磯天使」、「西雅
    圖水手」、「亞特蘭大老鷹」、「多倫多藍鳥」、「底特律
    老虎」、「坦帕灣魔鬼魚」、「羽絨新肌感」、「櫻木花道
    」、「楓葉」、「芝加哥小熊」、「洛杉磯快艇」及其他真
    實姓名、年籍均不詳之成年人所組成詐欺集團，其中「洛杉
    磯天使」為車手頭、「芝加哥小熊」擔任給予金融卡及指示
    提領多少金額之人、「櫻木花道」、「楓葉」則係指示何張
    提款卡可以領款及該領取多少款項之人、「洛杉磯快艇」則
    負責收回提款卡及拿取贓款，而庚○○則屬該詐欺集團內隨
    時待命受指示取得金融卡後至自動櫃員機領款之車手。謀議
    既定，庚○○、「洛杉磯天使」、「櫻木花道」、「楓葉」
    、「芝加哥小熊」、「洛杉磯快艇」及其他詐欺集團成員共
    同意圖為自己不法之所有，基於三人以上共同詐欺取財之犯
    意聯絡，由詐欺集團以不詳方式取得板信商業銀行（下稱「
    板信銀行」）帳號000-00000000000000號、國泰世華商業銀
    行（下稱「國泰世華銀行」）帳號000-000000000000號、渣
    打國際商業銀行（下稱「渣打銀行」）帳號000-00000000
    00000000號、中國信託商業銀行（下稱「中國信託銀行」）
    帳號000-0000000000 00等4個帳戶之金融卡，並由詐欺集團
    不詳成員，以附表一編號1至6所示時間、詐騙方式，詐騙吳
    亭葶、丙○○、辛○○、戊○○、甲○○、丁○○，致使渠
    等陷於錯誤，分別匯款至上開4帳戶內（詳如附表一編號1至
    6所示），庚○○再依指示持板信銀行、國泰世華銀行、渣打
    銀行及中國信託銀行帳戶之提款卡，於附表二所示時、地，
    提領如附表二所示款項，並於扣除其所領贓款1％作為報酬後
    ，將款項在基隆皇冠大樓附近交予綽號「洛杉磯快艇」女子
    ，上開帳戶金融卡則依指示繳回給「洛杉磯快艇」或丟棄。
    嗣為附表一編號1至6乙○○等人察覺受騙並報警處理，始為警
    循線查獲上情。
二、案經乙○○、丙○○、甲○○、辛○○、戊○○訴請基隆市
    警察局第一分局；丁○○訴請基隆市警察局第二分局，分別
    報告臺灣基隆地方檢察署檢察官偵查起訴。
    理  由
甲、有罪部分：
壹、證據能力部分：
一、按刑事訴訟法第159條第1項固規定，被告以外之人於審判外
    之言詞或書面陳述，除法律有規定者外，不得作為證據。惟
    同法第159條之5亦明定：「被告以外之人於審判外之陳述，
    雖不符前4 條之規定，而經當事人於審判程序同意作為證據
    ，法院審酌該言詞陳述或書面陳述作成時之情況，認為適當
    者，亦得為證據」、「當事人、代理人或辯護人於法院調查
    證據時，知有刑事訴訟法第159 條第1 項不得為證據之情形
    ，而未於言詞辯論終結前聲明異議者，視為有前項之同意」
    。其立法意旨在基於證據資料愈豐富，愈有助於真實發現之
    理念，酌採當事人進行主義之證據處分權原則，並強化言詞
    辯論主義，透過當事人等到庭所為之法庭活動，在使訴訟程
    序順暢進行之要求下，承認傳聞證據於一定條件內，得具證
    據適格，屬於傳聞法則之一環，基本原理在於保障被告之訴
    訟防禦反對詰問權。是若被告對於證據之真正、確實，根本
    不加反對，完全認同者，即無特加保障之必要，不生所謂剝
    奪反對詰問權之問題（最高法院102 年度台上字第309 號判
    決意旨參照）。又當事人、代理人或辯護人於調查證據時，
    知有刑事訴訟法第159 條第1 項不得為證據之情形，卻表示
    「對於證據調查無異議」、「沒有意見」等意思，而未於言
    詞辯論終結前聲明異議者，應視為已有將該等傳聞證據採為
    證據之同意（最高法院93年度台上字第3533號、94年度台上
    字第2976號判決意旨參照）。經查，本判決下列所引各項供
    述證據，上訴人即被告庚○○（下稱被告）於本院準備程序時
    ，均已陳稱：同意作為證據等語明確（見本院卷第123至125
    頁），本院審酌各該證據作成時之情況，並無違法不當或證
    明力明顯過低之瑕疵，認以之作為證據應屬適當，依刑事訴
    訟法第159條之5規定，俱有證據能力。
二、至其餘憑以認定被告犯罪事實所引各項非供述證據，查無違
    反法定程序取得之情，依同法第158條之4規定反面解釋，俱
    有證據能力。
貳、實體事項：
一、上開犯罪事實，業據被告於警詢、偵查、原審及本院審理時
    坦認不諱之自白（見他字第256號卷第86至90頁、第104至10
    5頁、第110至118頁、原審卷第321至322頁、第342頁、本院
    卷第122頁、第202頁），並有下列證據可供佐證：
  ㈠附表編號1部分：
  ⒈告訴人乙○○於警詢時證稱：伊於106年12月31日16時44分在自
    家接獲詐騙集團的來電，自稱點點樂拍賣網站表示伊之前在
    點點樂拍賣網站註冊會員，因內部人員作業疏失誤設為自動
    扣款會員帳號，隨後接到自稱中華郵政之人來電，表示說要
    協助伊解除設定，要伊到附近的ATM依指示操作，所以伊到
    郵局ATM操作匯款至歹徒帳號等語（見他字第256號卷第32至
    33頁）。
  ⒉並有郵政自動櫃員機交易明細表2紙、中國信託銀行自動櫃員
    機交易明細表2紙、渣打銀行帳戶（戶名：劉ＯＯ、帳號：000
    -00000000000000）之客戶基本資料、帳戶明細查詢資料、
    板信商業銀行帳戶（戶名：吳ＯＯ，帳號：000-000000000000
    00）開戶資料、交易明細表、跨行轉帳（轉入）明細表、跨
    行提款明細表、被告提領現金之監視錄影器翻拍畫面暨提領
    明細表1份在卷可稽（見他字第256號卷第38至39 頁、第95
    至97頁、第99至102頁、第168至174頁、第176至180頁）。
  ㈡附表編號2部分：
  ⒈告訴人丙○○於警詢時證稱：伊於106年12月31日18時42分許，
    接到詐騙電話自稱為客服人員，稱伊於網站（0RBIS）購買
    保養品，因廠商購買數量誤植為30份，請伊至提款機操作解
    除，後來伊就聽從指示至提款機操作解除，因中途對方來電
    斷掉，後來又有自稱為郵局人員之人來電，伊聽聲音是同一
    人，沒注意來電電話有沒有一樣，伊依照指示去烏日區中山
    路二段與三民街口全家超商內提款機操作，按對方指示轉帳
    到別人帳戶內，返家後伊覺得怪怪的，才至派出所報案，伊
    共轉帳2次至對方指定帳戶，轉帳地點皆為烏日區中山路二
    段與三民街口全家超商，第1次轉帳時間106年12月31日19時
    27分，轉帳金額為29985，第2次轉帳時間106年12月31日19
    時30分，轉帳金額為16985，2筆轉入帳戶皆為000-00000000
    000000等語（見他字第256號卷第42頁反面至43頁）。
  ⒉並有台新銀行自動櫃員機交易明細表2紙、告訴人丙○○之合作
    金庫銀行金融卡影本、手機通話紀錄翻拍照片、板信商業銀
    行帳戶（戶名：吳ＯＯ，帳號：000-00 000000000000）開戶
    資料、交易明細表、跨行轉帳（轉入）明細表、跨行提款明
    細表、被告提領現金之監視錄影器翻拍畫面暨提領明細表、
    原審法院公務電話紀錄在卷可稽（見他字第256號卷第47頁
    反面至48頁、第95至96頁、第101至102頁、第176至180 頁
    、原審卷第325頁）。
  ㈢附表編號3部分：
  ⒈告訴人辛○○於警詢時證稱：伊於106年12月30日下午20時30分
    ，接獲詐騙集團來電，一開始稱有在網路拍賣有訂購女裝褲
    襪20組，但伊印象中只有訂購3組，他自稱為網路賣家（瘋
    狂賣客拍賣網站）他問伊要用什麼方式匯款，伊稱是用郵局
    匯款的方式，他說會打給郵局，並稱郵局的人員會再跟伊聯
    絡，伊共匯款3次（即附表一編號3），伊哥哥另外幫伊匯款
    4次等語（見他字第256號卷第51至52頁）。
  ⒉並有台新銀行自動櫃員機交易明細表、渣打銀行帳戶（戶名
    ：劉ＯＯ、帳號：000-00000000000000）之客戶基本資料、帳
    戶明細查詢資料、國泰世華商業銀行帳戶（戶名：湯ＯＯ，帳
    號：000-000000000000）開戶資料、國泰世華銀行對帳單、
    被告提領現金之監視錄影器翻拍畫面暨提領明細表在卷可稽
    （見他字第256號卷第59頁反面、第96至101頁、第163至167
    頁、第168至174頁）。
  ㈣附表編號4部分：
  ⒈告訴人戊○○於警詢時證稱：伊於106年12月31日17時20分接獲
    詐騙集團來電，自稱客服專員表示伊之前買（化妝品），因
    內部人員作業疏失誤沒為分期約定轉帳，導致會重複扣款，
    要伊協助取消設定並通知第一銀行協助處理，隨後接到自稱
    銀行專員之人來電，表示說要協助伊解除設定，要伊到附近
    的ATM依指示操作，總計受騙9138元等語（見他字第256號卷
    第63頁反面至64頁）。
  ⒉並有告訴人戊○○之存摺交易明細影本、渣打銀行帳戶（戶名
    ：劉ＯＯ、帳號：000-000000 00000000）之客戶基本資料、
    帳戶明細查詢資料、被告提領現金之監視錄影器翻拍畫面暨
    提領明細表在卷可稽（見他字第256號卷第66頁反面、第97
    頁、第99至101頁、第168至174頁）。
  ㈤附表編號5部分：
  ⒈告訴人甲○○於警詢時證稱：伊於106年12月31日下午16時18分
    許接獲詐騙集團自稱惡魔拍賣網站的廠商，說服務人員刷錯
    條碼，多刷了24筆金額，怕日後會影響到伊的信用，要伊去
    ATM操作解除自動匯款的功能，要退款給伊，於是伊就到小
    東郵局聽他的指示匯款，匯款完之後，對方說要把伊轉帳的
    錢轉到另外一張卡片，但伊回答並沒有其他金融卡，對方聽
    到後就說要叫其他人打給伊，然後就把電話掛斷，伊大概等
    了15分鐘要等對方回電，但對方一直沒有回電給伊，伊才得
    知遭詐騙等語（見他字第256號卷第68頁反面至69頁）。
  ⒉並有郵政自動櫃員機交易明細表1紙、告訴人甲○○之臺灣銀行
    存摺影本、渣打銀行帳戶（戶名：劉ＯＯ、帳號：000-000000
     00000000）之客戶基本資料、帳戶明細查詢資料、被告提
    領現金之監視錄影器翻拍畫面暨提領明細表在卷可稽（見他
    字第256號卷第73頁反面、第74頁反面、第97頁、第99至101
    頁、第168至174頁）。
  ㈥附表編號6部分：
  ⒈證人即告訴人丁○○於警詢時證稱：伊於107年1月24日17時50
    分接獲詐騙集團來電，自稱讀冊生活表示因內部人員作業疏
    失誤設為分期約定轉帳，導致帳戶會重複扣款，要協助取消
    設定並通知郵局協助處理，隨後接到電自稱郵局客服之人來
    電表示說要協助伊解除設定，要伊到附近的ATM依指示操作
    ，伊就前往文大門市7-11操作ATM，匯款到詐騙集團提供詐
    騙帳號中國信託822，帳號0000000000000000，依對方指示
    匯款10123元等語（見偵字第1544號卷第16頁反面至17頁）
    。
  ⒉並有中國信託銀行自動櫃員機交易明細表1紙、告訴人丁○○之
    郵局金融卡影本、中國信託商業銀行帳戶（戶名：李ＯＯ、帳
    號：000-000000000000）之客戶基本資料、存款交易明細、
    被告提領現金之監視錄影器翻拍畫面暨提領明細在卷可稽（
    見偵字第1544號卷第2至3頁、第7至9頁、第19頁）。
  ㈦綜上，本件事證明確，被告犯行，洵堪認定，應依法論科。
二、論罪科刑：
  ㈠共同實施犯罪行為之人，在合同意思範圍以內，各自分擔犯
    罪行為之一部，相互利用他人之行為，以達其犯罪之目的者
    ，即應對於全部所發生之結果，共同負責。又共同正犯之成
    立，祇須具有犯意之聯絡及行為之分擔，既不問犯罪動機起
    於何人，亦不必每一階段犯行，均須參與（參照最高法院28
    年上字第3110號判例、34年上字第862 號判例意旨）。是以
    ，行為人參與構成要件行為之實施，並不以參與構成犯罪事
    實之全部或始終參與為必要，即使僅參與構成犯罪事實之一
    部分，或僅參與某一階段之行為，亦足以成立共同正犯。經
    查，假冒銷售人員以購物出錯等事項此一社會犯罪型態，自
    撥打電話實施詐騙、指示被害人匯款或解除設定等方式，再
    推由擔任車手取贓分贓等階段，乃係需由多人縝密分工方能
    完成之集團性犯罪，缺一環節即無從完成全部犯罪計畫，被
    告在共同正犯向告訴人施以詐術騙取款項時，擔任車手收取
    款項並轉交詐欺集團不詳成員，被告屬於實現詐欺取財等行
    為不可或缺之角色，被告於加入詐騙集團時，已知悉所從事
    之行為係整體詐騙行為分工之一環，其雖未必知悉其他共犯
    詐騙個別被害人之實際情況及內容，然則知悉從被害人處收
    受之金錢均係其他共犯以詐欺手法詐騙而來，而分擔車手取
    款角色，共同達成不法所有之詐欺取財犯罪目的，再從中獲
    取利潤、賺取報酬，是其與其他成員所共組之詐欺集團，係
    在共同犯罪意思之聯絡下，相互分工，而參與上揭犯行，自
    應就其他詐欺集團成員實行之行為，共同負責。
  ㈡次按105 年12月28日修正公布，並於106 年6 月28日生效施
    行之洗錢防制法第1 條規定：「為防制洗錢，打擊犯罪，健
    全防制洗錢體系，穩定金融秩序，促進金流之透明，強化國
    際合作，特制定本法。」與修正前洗錢防制法第1 條規定：
    「為防制洗錢，追查重大犯罪，特制定本法。」已有明顯不
    同，可見洗錢防制法的立法目的及其保護法益，從「妨害司
    法權運作」( 打擊犯罪) ，兼及「穩定金融秩序、促進金流
    透明」。又修正後洗錢防制法第2 條第2 款、第3 條第2 款
    規定，掩飾刑法第339 條詐欺取財犯罪所得去向之行為，亦
    可構成洗錢罪。另依據洗錢防制法第2 條修正理由第3 點所
    示：「維也納公約第3 條第1 項第b 款第ii目規定洗錢行為
    態樣，包含隱匿或掩飾該財產的真實性質、來源、所在地、
    處置、轉移、相關的權利或所有權之洗錢類型，例如：㈠犯
    罪行為人出具假造的買賣契約書掩飾某不法金流；㈡貿易洗
    錢態樣中以虛假貿易外觀掩飾不法金流移動；㈢知悉他人有
    將不法所得轉購置不動產之需求，而擔任不動產之登記名義
    人或成立人頭公司擔任不動產之登記名義人以掩飾不法所得
    之來源；㈣提供帳戶以掩飾不法所得之去向，例如：販售帳
    戶予他人使用。」修正後條文雖未完整規範上開公約所列全
    部隱匿或掩飾態樣，然已可見提供、販售帳戶予他人使用，
    係掩飾不法所得去向、所在之典型行為，所以，使用他人提
    供、販售之帳戶存、提不法所得，用來掩飾或切斷該不法所
    得與犯罪者之關聯性，阻礙金流透明，破壞金融秩序，藉以
    掩飾或隱匿該不法所得之去向、所在，並逃避追訴、處罰，
    更屬於侵害洗錢防制法保護法益，而在其立法目的之規範範
    圍。復按洗錢防制法第15條之特殊洗錢罪，係在無法證明前
    置犯罪之特定不法所得，而未能依洗錢防制法第14條之一般
    洗錢罪論處時，始予適用。倘能證明人頭帳戶內之資金係前
    置之特定犯罪所得，即應逕以一般洗錢罪論處，自無適用特
    殊洗錢罪之餘地。例如詐欺集團向被害人施用詐術後，為隱
    匿其詐欺所得財物之去向，而令被害人將其款項轉入該集團
    所持有、使用之人頭帳戶，並由該集團所屬之車手前往提領
    詐欺所得款項得逞，檢察官如能證明該帳戶內之資金係本案
    詐欺之特定犯罪所得，即已該當於洗錢防制法第14條第1 項
    之一般洗錢罪；至若無法將人頭帳戶內可疑資金與本案詐欺
    犯罪聯結，而不該當第2 條洗錢行為之要件，當無從依洗錢
    防制法第14條第1 項之一般洗錢罪論處，僅能論以洗錢防制
    法第15條第1 項之特殊洗錢罪。另過去實務認為，行為人對
    犯特定犯罪所得之財物或利益作直接使用或消費之處分行為
    ，或僅將自己犯罪所得財物交予其他共同正犯，祇屬犯罪後
    處分贓物之行為，非本條例所規範之洗錢行為，惟依修正後
    洗錢防制法規定，倘行為人意圖掩飾或隱匿特定犯罪所得來
    源，而將特定犯罪所得直接消費處分，甚或交予其他共同正
    犯，而由共同正犯以虛假交易外觀掩飾不法金流移動，即難
    認單純犯罪後處分贓物之行為，應仍構成洗錢防制法第2 條
    第1 或2 款之洗錢行為。本案詐欺集團成員使用他人提供之
    人頭帳戶供被害人匯款，並由被告前往提款，所為顯係掩飾
    不法所得之去向、所在，揆諸前開說明，要與洗錢防制法第
    14條第1 項之要件相合。
　㈢刑法於103年6月18日增訂刑法第339條之4 規定：「犯第339
    條詐欺罪而有下列情形之一者，處1年以上7年以下有期徒刑
    ，得併科100 萬元以下罰金：冒用政府機關或公務員名義
    犯之。三人以上共同犯之。以廣播電視、電子通訊、網際
    網路或其他媒體等傳播工具，對公眾散布而犯之。前項之未
    遂犯罰之」，針對該條第1項第2款加重事由，立法意旨表明
    ：「多人共同行使詐術手段，易使被害人陷於錯誤，其主觀
    惡性較單一個人行使詐術為重，有加重處罰之必要，爰仿照
    本法第222 條第1項第1款之立法例，將『三人以上共同犯之』
    列為第2 款之加重處罰事由。又本款所謂『三人以上共同犯
    之』，不限於實施共同正犯，尚包含同謀共同正犯」。經查
    ，被告庚○○與暱稱「洛杉磯天使」、「櫻木花道」、「楓葉
    」、「芝加哥小熊」、「洛杉磯快艇」及其他詐欺成員共同
    參與詐欺集團，被告並自「芝加哥小熊」處取得人頭帳戶提
    款卡及密碼，而依「芝加哥小熊」、「櫻木花道」、「楓葉
    」指示提領詐得款項，並將人頭帳戶及所領得贓款交付「洛
    杉磯快艇」，足認本案犯罪均係3 人以上共同犯之。故核被
    告庚○○就附表一編號1至6所為，均係犯刑法第339條之4第1
    項第2款之三人以上共同詐欺取財罪及洗錢防制法第14條第1
     項之洗錢罪。
　㈣被告係以一行為同時觸犯三人以上共同詐欺取財罪及洗錢罪
    ，為想像競合犯，應依刑法第55條規定，從一重依刑法第33
    9 條之4 第1 項第2 款之三人以上共同詐欺取財罪處斷。
　㈤被告就附表一編號1至6所示犯行與「洛杉磯天使」、「櫻木
    花道」、「楓葉」、「芝加哥小熊」、「洛杉磯快艇」及其
    他詐欺集團成員間有犯意聯絡及行為分擔，均應論以共同正
    犯。
  ㈥告訴人乙○○、丙○○、辛○○雖均遭詐騙而數次匯款至詐欺集團
    成員指定之人頭帳戶內，旋由被告或該詐欺集團其他不詳成
    員分次、逐筆提領，惟此係詐欺正犯基於同一加重詐欺之犯
    意，於密接時、地，詐騙同一被害人而使之分次交付財物；
    而擔任車手之被告係基於單一犯意，於密接時、地，由各提
    款機取得相同被害人所匯入之款項，上開情形均屬各侵害同
    一法益，各該舉動之獨立性甚為薄弱，依一般社會通念難以
    強行分開，在刑法評價上，應視為數個舉動之接續施行，應
    各論以接續犯之一罪。另被害人乙○○遭詐騙後所匯款項除附
    表一編號1⑶⑷所示外，尚有附表一編號1⑴⑵所載；告訴人丙○○
    遭詐騙後所匯款項則除附表一編號2⑴所示外，復有附表一編
    號2⑵所載，而上開附表一編號1⑴⑵及編號1⑵部分，起訴書漏
    未載明，然業經公訴人於原審準備程序中當庭補充（見原審
    卷第322頁），且與已起訴之部分具有一罪關係，本院自得
    併予審理，併予敘明。
  ㈦按詐欺取財罪係為保護個人之財產法益而設，行為人罪數之
    計算，應依遭受詐欺之被害人人數計算。復衡以受詐騙之人
    未必僅有一次匯款紀錄，而在同一次遭受詐騙過程中，亦有
    單一被害人將一個或多個帳戶內之款項，分散轉帳匯款入詐
    欺正犯指示之多個帳戶，或先後一日、多日一再匯款至同一
    帳戶者，是以，被告就附表一編號1至6所示犯行間，因被害
    人均不相同，應認其犯意各別，行為互殊，應予分論併罰。
    至同一被害人雖有數次交款行為，惟此係各詐欺取財行為，
    使被害人分次交付財物之結果，應只成立一加重詐欺取財罪
    。從而，被告所犯如附表一所示之6罪間，犯意各別，行為
    互殊，應予分論併罰。公訴意旨認被告分別於106年12月31 
    日、107年1月24日對各被害人所匯款項所為數次提領所為，
    各僅構成接續犯之實質上一罪，尚有誤會，併此敘明。
三、撤銷理由：
　㈠審對被告予以論罪科刑，固非無見。惟查：⒈詐欺集團成員使
    用他人提供之人頭帳戶供被害人匯款，並由被告前往提款，
    所為顯係掩飾不法所得之去向、所在，要與洗錢防制法第14
    條之要件相合，原審認被告所為提領詐欺人頭帳戶內之資金
    ，漏未論涉有洗錢罪，容有誤認。⒉原審就附表二編號4中國
    信託銀行帳戶被告所提領被害人之款項10,123元，應沒收其
    中百分之1所得即101元，雖被告以被害人丁○○被害之金額1
    萬0,123元，與被害人丁○○和解，高於其犯罪所得（101元）
    ，但被告尚未能賠償被害人，故仍應就被告此部分之犯罪所
    得予以沒收。
　㈡檢察官此部分上訴意旨略以：本件匯入被害人款項之板信商
    業銀行、國泰世華商業銀行、渣打銀行、中國信託商業銀行
    等4家銀行之人頭帳戶，已由警方另行調查，顯非一般正常
    合法申辦、交付、取得之帳戶；況被告所屬詐騙集團成員犯
    案猶以各種代號掩飾其等真實身分以防警察追查，衡諸常情
    ，該詐騙集團尤其不可能使用可以透過正常管道追索查證之
    金融帳戶，作為匯入詐騙款項之犯罪工具，是上揭4個帳戶
    係被告所屬詐騙集團其他成員（收簿組）以不正方法取得之
    事實，足堪認定。被告係該詐騙集團之車手組成員，不論與
    該同一詐騙集團之電話組成員或收簿組成員，均係為同一詐
    欺取財目的而共同分工合作，自然有犯意聯絡及行為分擔無
    疑，且被告確實有由自動櫃員機提領被詐騙款項，並有自動
    櫃員機監視器錄影畫面可憑，因認被告此部分所為，應另成
    立以不正方法由自動付款設備取得他人之物罪（即不另為無
    罪之諭知部分，不另為無罪之諭知部分如後述），並無理由
    ；被告提起上訴坦承犯行，認原審量刑過重，請求從輕量刑
    等語，惟量刑輕重係屬事實審法院得依職權自由裁量之事項
    ，苟已斟酌刑法第57條各款所列情狀而未逾越法定刑度，不
    得遽指為違法（最高法院72年度台上字第6696號判例參照）
    。本件原審判決既已經詳細審酌量刑之一切情狀，予以綜合
    考量，在法定刑內科處其刑，並說明論罪科刑之各項法律依
    據，上訴意旨指摘原判決不當，被告此部分為無理由，惟認
    被告所為有罪部分亦犯洗錢防制法第14條之洗錢罪，而原判
    決既有上開可議之處，自應由本院將原判決此部分撤銷改判
    。
四、量刑及沒收
　㈠爰審酌被告年紀尚輕，不思以正當途徑獲取財物，竟因需款
    孔急，貪圖不法所得而參與詐欺犯行，並以集團、分工方式
    為詐欺行為，所造成被害人財產上損害之程度非微，並對社
    會治安造成嚴重影響，且迄今尚未與被害人乙○○、丙○○、辛○○、戊○○及甲○○達成和解以彌補過錯，所為甚有不該，兼衡
    其犯罪參與程度、犯罪之動機、目的、手段、素行、已與被
    害人丁○○調解成立，允為賠償所受損害，惟尚未能給付款項
    （見原審第315頁、本院卷第192 頁），及其自述國中畢業
    、勉持家庭經濟狀況、職業為計程車司機，暨其犯行所造成
    之損害情節等一切情狀，分別量處如附表一編號1至6「罪名
    及應處刑罰欄」所示之刑，並定其應執行刑如主文第2項所
    示，以示懲儆。
  ㈡沒收：
  ⒈有關共同正犯犯罪所得之沒收、追繳或追徵，最高法院向採
    之共犯連帶說，已改採應就各人實際分受所得之財物為沒收
    或追徵之見解。至於共同正犯各人有無犯罪所得，或其犯罪
    所得之多寡，應由事實審法院綜合卷證資料及調查所得認定
    之（最高法院105 年度台上字第2501號判決意旨參照）。而
    共同正犯各人實際上有無犯罪所得，或其犯罪所得之多寡，
    應由事實審法院綜合卷證資料及調查所得認定之（最高法院
    105 年度台上字第1733號判決意旨參照）。又按犯罪所得及
    追徵之範圍與價額，認定顯有困難時，得以估算認定之；第
    38條之追徵，亦同，刑法第38條之2 第1項、第2項分別定有
    明文。另因犯罪所得之沒收性質上屬類似不當得利之衡平措
    施，非屬刑罰，自不適用嚴格證明法則，僅需自由證明為已
    足（刑法第38條之2立法理由第2點參照）。
  ⒉被告於警詢、偵查及原審準備程序時均自承其提款報酬為所
    領款項之1%，是此部分所得，自屬被告為詐欺犯罪之犯罪所
    得。查被告由附表二編號1板信帳戶內所提領之金額合計9萬
    8,00元，高於被害人乙○○、丙○○匯入該帳戶之總額7萬6,955
    元；由附表二編號2國泰世華銀行帳戶所提領金額合計8萬9,
    900元，高於被害人辛○○匯入該帳戶之金額2萬9,985元，是
    被告自上開2帳戶所獲得之犯罪所得，應以被害人匯款之金
    額作為計算被告此部分犯罪所得之基準；而被告由附表二編
    號3渣打銀行帳戶內提領總額為17萬6,000 元，低於被害人
    乙○○、辛○○、戊○○、甲○○所匯入該帳戶之總額17萬6,073元
    ，從而，被告自渣打銀行提領贓款之犯罪所得之計算，應以
    其所提領金額作為其計算犯罪所得之基準，且因被告所提領
    之贓款金額與被害人乙○○、辛○○、戊○○、甲○○所匯款項總額
    之差額（不足額）為73元，其中以被害人乙○○如附表二編號
    3之Ａ⑶匯款時間最晚，應認該未提領之部分（即不足額部分
    ），應屬乙○○所匯之款項，是以被告自附表二編號1至3所示
    帳戶所提領之贓款所獲報酬，即如附表二編號1至3「應沒收
    犯罪所得金額欄」所示；另被告由附表二編號4中國信託銀
    行帳戶所提領金額5萬1,000元高於被害人丁○○匯入該帳戶之
    金額1萬0,123元，應以被害人匯款之金額作為計算被告此部
    分犯罪所得，雖被告已與被害人丁○○調解成立（見原審法院
    108年度附民移調字第87號調解筆錄、原審卷第315頁），而
    被告本次犯罪所得為101元，但被告仍未能賠償被害人，故
    仍應予沒收。從而，被告就如附表二編號1至4所示詐欺犯行
    之犯罪所得總額經計算後，應為2,930元【計算式：770＋300
     ＋1760+101＝2,931】，且未據扣案，應依法宣告沒收，並於
    全部或一部不能沒收或不宜執行沒收時，追徵其價額。
五、不另為無罪諭知部分：
  ㈠公訴意旨另以：被告前揭提領款項之行為，亦構成刑法第339
     條之2 第1 項之以不正方法由自動付款設備取得他人之物
    罪嫌。
  ㈡按犯罪事實應依證據認定之，無證據不得認定犯罪事實；又
    不能證明被告犯罪者，應諭知無罪之判決，刑事訴訟法第15
    4 條第2 項、第301 條第1 項分別定有明文。次按犯罪事實
    之認定，應憑真實之證據，倘證據是否真實尚欠明顯，自難
    以擬制推測之方法，為其判斷之基礎；而所謂認定犯罪事實
    之證據，係指足以認定被告確有犯罪行為之積極證據而言，
    該項證據自須適合於被告犯罪事實之認定，始得採為斷罪資
    料；且認定犯罪事實所憑之證據，雖不以直接證據為限，間
    接證據亦包括在內，然而無論直接或間接證據，其為訴訟上
    之證明，須於通常一般之人均不致有所懷疑，而得確信其為
    真實之程度者，始得據為有罪之認定（最高法院53年台上字
    第656 號、29年上字第3105號、76年台上字第4986號判例意
    旨參照）。
  ㈢經查：
  ⒈刑法第339 條之2 第1 項之以不正方法由自動付款設備取得
    他人之物罪，其所謂「不正方法」，係泛指一切不正當之方
    法而言，並不以施用詐術為限，例如以強暴、脅迫、詐欺、
    竊盜或侵占等方式取得他人之提款卡及密碼，再冒充本人由
    自動提款設備取得他人之物，或以偽造他人之提款卡由自動
    付款設備取得他人之物等等，均屬之（最高法院94年度台上
    字第4023號判決意旨可資參照）。
  ⒉然依起訴書所載事實，並未載明被告及其所屬詐欺集團成員
    係以何方式取得如犯罪事實欄一所示4帳戶（即附表二帳戶
    ）之提款卡及密碼，且依檢察官所舉事證，亦無法證明上開
    帳戶之提款卡及密碼係由被告或所屬詐欺集團成員是否先以
    不正方式取得後，再交由被告冒用本人名義提領，難認被告
    提領金錢之行為另構成刑法第339條之2第1項之罪。因檢察
    官此部分所舉事證，並未達於通常一般之人均不致有所懷疑
    ，而得確信此部分犯行為真實之程度，尚有合理之懷疑存在
    ，揆諸前揭說明，本應為被告無罪之諭知，惟此部分若成立
    犯罪，與前開有罪部分屬想像競合犯之裁判上一罪關係，爰
    不另為無罪之諭知。
乙、無罪部分：
壹、公訴意旨另認：被告自106年12月間起，共同基於意圖為自
    己不法所有之犯意聯絡，經由真實姓名年籍不詳綽號「白弟
    」之人介紹加入通訊軟體微信（WECHAT）暱稱為「洛杉磯天
    使」、「西雅圖水手」、「亞特蘭大老鷹」、「多倫多藍鳥
    」、「底特律老虎」、「坦帕灣魔鬼魚」、「羽絨新肌感」
    、「櫻木花道」、「楓葉」所屬之詐欺集團，而「洛杉磯天
    使」、「芝加哥小熊」、「洛杉磯快艇」係擔任指派何處取
    得金融機構提款卡及領得款項上繳何處之人；「櫻木花道」
    、「楓葉」則係指示何張提款卡可以領款及該領取多少款項
    之人，其餘之人均屬該集團隨時待命受指示取得提款卡至自
    動櫃員機領款之車手，嗣詐欺集團成員於附表三所示之時間
    ，以附表三所示之詐騙方式，使被害人己○○陷於錯誤，而匯
    款18萬元至中國信託銀行帳號000-0000000000 00 之人頭帳
    戶內，旋即由「芝加哥小熊」將提款卡交由被告負責提領，
    由被告提領後，再將提領款項在基隆皇冠大樓附近交予綽號
    「洛杉磯快艇」女子，再由贓款內自行拿取贓款款項1%作為
    報酬，因認被告涉犯刑法第339條之4第1項第2款之三人以上
    共同詐欺取財、同法第339條之2第1項之非法由自動付款設
    備取財罪嫌。
貳、按犯罪事實應依證據認定之，無證據不得認定犯罪事實；不
    能證明被告犯罪者，應諭知無罪之判決，刑事訴訟法第154
    條第2 項、第301條第1項分別定有明文。次按認定不利於被
    告之事實，須依積極證據，苟積極證據不足為不利於被告事
    實之認定時，即應為有利於被告之認定，更不必有何有利之
    證據；認定犯罪事實所憑之證據，雖不以直接證據為限，間
    接證據亦包括在內，然而無論直接或間接證據，其為訴訟上
    之證明，須於通常一般之人均不致有所懷疑，而得確信其為
    真實之程度者，始得據為有罪之認定，倘其證明尚未達到此
    一程度，而有合理之懷疑存在時，仍不能遽為有罪之認定，
    最高法院亦分別著有30年上字第816號、76年台上字第4986
    號判例意旨可資參照。
參、公訴人認被告涉犯上揭罪嫌，無非以被告之供述、被害人己○○之證述、兆豐國際商業銀行匯款單、中國信託銀行帳戶（
    戶名：李ＯＯ、帳號：000-000000000000）之客戶基本資料、
    存款交易明細等件資為論據，訊據被告堅決否認有此部分犯
    行，辯稱：伊不記得有無領取被害人己○○遭詐騙所匯之款項
    等語，經查：
一、被害人己○○107年1月23日中午12時40分許，接獲不詳詐騙集
    團成員來電佯稱為其女兒，亟需借錢後，乃於同日下午2時2
    8分許匯款18萬元至中國信託銀行帳戶，並遭人提領乙節，
    業據被害人己○○於警詢中證述明確（見偵字第1544號卷第12
    頁），並有兆豐國際商業銀行匯款單、中國信託銀行帳戶（
    戶名：李ＯＯ、帳號：000-000000000000）之客戶基本資料、
    存款交易明細各1份在卷可稽（見偵字第1544號卷第9至10頁
    、第15頁），固堪認定。
二、惟細稽中國信託銀行帳戶之存款交易明細（見偵字第1544號
    卷第9頁），被害人己○○於107年1月23日下午2時28分匯款18
    萬元後，旋於同日下午2時34分14秒、2時34分58秒、2時35
    分43秒、2時40分46秒遭人以現金提領方式領取2萬、2萬、2
    萬、6萬，並於同日下午3時30分50秒以轉帳方式轉出3萬元
    ，續於翌日（即107年1月24日）上午1時56秒再遭人以現金
    提款方式提領3萬元，是以被害人己○○匯入之18萬元，至遲
    已於107年1月24日上午1時56秒許，遭他人以現金提領或轉
    帳之方式提領一空；後因107年1月24日下午6時6分由不詳人
    士匯款入1萬1,123元、同日下午6時10分由被害人丁○○匯入1
    萬0,123元、同日下午6時11分再由不詳人士匯入2萬9,985元
    後，帳戶內餘額始增至「5萬1,245元」，再比對被告提領現
    金之監視錄影器翻拍畫面及提領明細（見偵字第1544號卷第
    2頁至第3頁）後，僅能確定被告於「107年1月24日下午6時1
    9分」有於基隆市○○路000號統一超商杰昕店內領得5萬1,000
    元，惟被告以提款卡提領5萬1,000元時，被害人己○○所匯之
    18萬元已遭他人提領完畢，並無證據可認被告於「107年1月
    24日下午6時19分」前，有持中國信託銀行帳戶之提款卡為
    提領現金或轉帳之舉或與詐騙集團成員有何犯意之聯絡或行
    為之分擔。
三、又本院向中國信託銀行調取其設於基隆市○○路000號統一超
    商門市107年1月24日上午10時56分提款機監視器影像畫面，
    因已逾保存期限，未能提供影像（見本院卷第137頁），故
    無法證明被告是否提領上開款項。
四、再參以被害人己○○係證稱：係接獲自稱為其女兒之人，要求
    匯款等語（見偵字第1544號卷第12頁），足認實行詐騙行為
    之人為一女性，並無證據證明係由被告進行詐騙，難認被告
    有上開公訴意旨所指之詐欺犯行。
肆、綜上，公訴人所舉事證，尚不足認定被告有此部分公訴意旨
    所示之三人以上共同詐欺取財及非法由自動付款設備取財之
    犯行，復查無其他積極證據足以證明被告有上開犯行，揆諸
    首開說明，自屬不能證明被告犯罪，就此部分自應為被告無
    罪之諭知。
伍、檢察官上訴意旨略以：
一、被告至自動櫃員機持卡提領現金之行為，有各該自動櫃員機
    監視器攝錄影像在卷可參，若原審認為附表編號三之部分有
    所缺漏，本可依職權諭知補正或逕向警方函詢、函調107年1
    月24日上午1時56秒許之提領畫面，以確認被害人己○○遭詐
    騙款項是否為被告所提領；又電話聲音本可藉由各種軟、硬
    體設備，將人類原聲改變為不同性別、年齡之聲音，原審以
    詐騙集團成員向被害人自稱女兒，依此推論向被害人行騙之
    人必為女性而非男性之被告，亦屬速斷。況縱認行騙之人為
    詐騙集團成員中被告以外之另一名女性成員，然該女性成員
    負責撥打電話行騙，被告負責持提款卡提領被騙款項，一為
    電話組，一為車手組，均屬同一詐騙集團，且皆為同一詐騙
    之目的而共同分工合作，二者之間當然具有行為分擔及犯意
    聯絡無疑，原審判決遽謂被告與詐騙集團其他成員無犯意聯
    絡及行為分擔，原判決認事用法尚嫌未洽，請將原判決此部
    分撤銷，更為適當合法之判決。
二、惟查：並無證據可認被告於「107年1月24日下午6時19分」 
     之前，已持中國信託銀行帳戶之提款卡為提領現金或轉帳
    之舉或與上開詐騙集團成員有何犯意之聯絡或行為之分擔；
    又本院向中國信託銀行調取其設於基隆市○○路000號統一超
    商門市107年1月24日上午10時56分提款機監視器影像畫面，
    因已逾保存期限，未能提供影像。另檢察官亦未舉證證明被
    告是否使用變音設備向被害人行騙，故難認被告有公訴意旨
    所指之詐欺犯行，均已如前述。檢察官上訴意旨，指摘原審
    判決被告無罪，有判決不適用法則及適用法則不當之違背法
    令云云，仍係就原審採證認事職權之適法行使，執憑己見，
    任意指摘，其此部分上訴為無理由，應予駁回。
據上論斷，應依刑事訴訟法第368 條、第364 條、第369 條第1
項前段、第299 條第1 項前段，洗錢防制法第14條、刑法第28條
、第339 條之4 第1 項第2 款、第55條、第38條第2 項前段、第
38條之1 第1 項前段、第3 項、第51條第5 款，刑法施行法第1 
條之1 第1 項，判決如主文。
本案經檢察官陳昭仁提起公訴，檢察官羅建勛到庭執行職務。
中　　華　　民　　國　　109 　年　　4 　　月　　30　　日
                  刑事第九庭審判長法　官  潘翠雪 
 　　　　　　　　　               法  官  陳俞婷
                                  法  官  葉力旗
以上正本證明與原本無異。
如不服本判決，應於收受送達後20日內向本院提出上訴書狀，其
未敘述上訴之理由者並得於提起上訴後20日內向本院補提理由書
（均須按他造當事人之人數附繕本）「切勿逕送上級法院」。
檢察官就無罪部分提起上訴，須受刑事妥速審判法第9條之限制
。
刑事妥速審判法第9條：
除前條情形外，第二審法院維持第一審所為無罪判決，提起上訴
之理由，以下列事項為限：
一、判決所適用之法令牴觸憲法。
二、判決違背司法院解釋。
三、判決違背判例。
刑事訴訟法第 377 條至第 379 條、第 393 條第 1 款之規定，
於前項案件之審理，不適用之。
                                  書記官  廖純瑜
中　　華　　民　　國　　109 　年　　5 　　月　　4 　　日
附錄：本案論罪科刑法條全文
中華民國刑法第339條之4
犯第 339 條詐欺罪而有下列情形之一者，處 1 年以上 7 年以
下有期徒刑，得併科 1 百萬元以下罰金：
一、冒用政府機關或公務員名義犯之。
二、三人以上共同犯之。
三、以廣播電視、電子通訊、網際網路或其他媒體等傳播工具，
    對公眾散布而犯之。
前項之未遂犯罰之。
洗錢防制法第14條 
有第二條各款所列洗錢行為者，處 7 年以下有期徒刑，併科新
臺幣 5 百萬元以下罰金。
前項之未遂犯罰之。
前二項情形，不得科以超過其特定犯罪所定最重本刑之刑。

附表一
編號 被害人 詐騙方式 匯款時間及匯款金額（新臺幣） 匯款帳戶 罪名及應處刑罰欄 1 乙○○ 詐欺集團成員於106年12月31日下午4時44分許以電話聯絡乙○○，佯稱因作業疏失誤設為自動扣款會員帳號，需其配合至自動櫃員機操作解除設定云云，致使乙○○陷於錯誤，分別於右列時間將右列金額款項匯入右列帳戶 ⑴106年12月31日下午5時27分許2萬9,986元 ⑴渣打銀行帳戶（帳號：000-00000000000000，戶名：劉ＯＯ） 庚○○犯三人以上共同詐欺取財罪，處有期徒刑壹年貳月。未扣案之犯罪所得新臺幣壹仟壹佰玖拾玖元沒收，於全部或一部不能沒收或不宜執行沒收時，追徵其價額。    ⑵106年12月31日下午5時29分許2萬9,985元 ⑵渣打銀行帳戶（帳號：000-00000000000000，戶名：劉ＯＯ）     ⑶106年12月31日晚間6時1分許2萬9,985元 ⑶板信商業銀行帳戶（帳號：000-00000000000000，戶名：吳ＯＯ）     ⑷106年12月31日晚間6時17分許2萬9,985元 ⑷渣打銀行帳戶（帳號：000-00000000000000，戶名：劉ＯＯ）  2 丙○○ 詐騙集團成員於106年12月31日下午6時42分許以電話聯絡丙○○，佯稱因網路購物帳務有問題，需配合持提款卡至自動櫃員機操作解除設定云云，致使丙○○陷於錯誤，分別將右列金額款項匯入右列帳戶 ⑴106年12月31日晚間7時27分許2萬9,985元 ⑴板信商業銀行帳戶（帳號：000-00000000000000，戶名：吳ＯＯ） 庚○○犯三人以上共同詐欺取財罪，處有期徒刑壹年壹月。未扣案之犯罪所得新臺幣肆佰柒拾元沒收，於全部或一部不能沒收或不宜執行沒收時，追徵其價額。    ⑵106年12月31日晚間7時30分許1萬6,985元 ⑵板信商業銀行帳戶（帳號：000-00000000000000，戶名：吳ＯＯ）  3 辛○○ 詐騙集團成員於106年12月30日晚間8時30分許以電話聯絡辛○○，佯稱網路購物出貨錯誤，需配合持提款卡至自動櫃員機操作領回退款云云，致使辛○○陷於錯誤，於右列時間將右列金額款項匯入右列帳戶。 ⑴106年12月31日下午4時44分許2萬9,985元 ⑴渣打銀行帳戶（帳號：000-00000000000000，戶名：劉ＯＯ） 庚○○犯三人以上共同詐欺取財罪，處有期徒刑壹年貳月。未扣案之犯罪所得新臺幣玖佰元沒收，於全部或一部不能沒收或不宜執行沒收時，追徵其價額。    ⑵106年12月31日下午4時51分許2萬9,985元 ⑵渣打銀行帳戶（帳號：000-00000000000000，戶名：劉ＯＯ）     ⑶106年12月31日晚間10時16分許2萬9,985元 ⑶國泰世華商業銀行（帳號：000-000000000000，戶名：湯ＯＯ）。  4 戊○○ 詐騙集團成員於106年12月31日下午5時20分許以電話聯絡戊○○，佯稱網路購物帳務有問題，需持提款卡至自動櫃員機操作取消重複扣款設定云云，致使戊○○陷於錯誤，於右列時間將右列金額款項匯入右列帳戶。 106年12月31日下午5時56分許9,123元 渣打銀行帳戶（帳號：000-00000000000000，戶名：劉ＯＯ） 庚○○犯三人以上共同詐欺取財罪，處有期徒刑壹年。未扣案之犯罪所得新臺幣玖拾壹元沒收，於全部或一部不能沒收或不宜執行沒收時，追徵其價額。 5 甲○○ 詐騙集團成員於106年12月31日下午4時18分許以電話聯繫甲○○，佯稱其網路購物帳務有問題，需配合持提款卡至自動櫃員機操作取消自動匯款設定云云，致甲○○陷於錯誤，於右列時間將右列金額款項匯入右列帳戶。 106年12月31日下午5時15分許1萬7,024元 渣打銀行帳戶（帳號：000-00000000000000，戶名：劉ＯＯ） 庚○○犯三人以上共同詐欺取財罪，處有期徒刑壹年。未扣案之犯罪所得新臺幣壹佰柒拾元沒收，於全部或一部不能沒收或不宜執行沒收時，追徵其價額。 6 丁○○ 詐騙集團成員於107年1月24日下午5時50分許以電話聯絡丁○○，佯稱其網路購物帳務有問題，需配合持提款卡至自動櫃員機操作解除重複扣款設定云云，致使丁○○陷於錯誤，於右列時間將右列金額匯入右列帳戶。 107年1月24日下午6時10分許1萬123元 中國信託商業銀行帳戶（帳號：000-000000000000，戶名：李ＯＯ）。 庚○○犯三人以上共同詐欺取財罪，處有期徒刑壹年。 未扣案之犯罪所得新臺幣壹佰零壹元沒收，於全部或一部不能沒收或不宜執行沒收時，追徵其價額。 

附表二
編號 人頭帳戶帳號 提領之款項 被害人匯款時間、金額 應沒收犯罪所得金額（單位新臺幣；元以採四捨五入法） 1 板信商業銀行帳戶帳號：000-00000000000000  ★被告提領共計9萬800元；被害人匯款共計7萬6,955元。 庚○○於106 年12月31日下午6時5分、6時6分許，至基隆市仁愛區上海銀行基隆行內無人銀行，持左列帳戶提款卡各提領2萬元、9,800元；於106 年12月31日晚間7時28分、7時29分許，至基隆市仁愛區愛三路郵局，持左列帳戶提款卡各提領2萬元、1萬元；於106 年12月31日晚間7 時34分許，在基隆市○○區○○路0號1樓永豐銀行基隆分行，持左列帳戶提款卡提領1萬7,000元；於106 年12月31日晚間8時52 分許，在基隆市○○區○○路00號全家超商，持左列帳戶提款卡提領1萬4,000元，共計提領『9萬800元」。 A 被害人乙○○106年12月31日晚間6時1分許匯款2萬9,985元 300元(29985×0.01＝299.85）     B 被害人丙○○ ⑴106年12月31日晚間7時27分許匯款2萬9,985元 ⑵106年12月31日晚間7時30分許匯款1萬6,985元 470元【（29985＋16985）×0.01＝469.7】    ◎A、B共計匯款：7萬6,955元。 300＋470＝770 2 國泰世華商業銀行帳戶帳號：000-000000000000  ★被告提領共計8萬9,900元；被害人匯款共計2萬9,985元。 庚○○於106 年12月31日晚間9時38分、9時39分許，至基隆市仁愛區彰化銀行基隆分行，持左列帳戶提款卡各提領2 萬元、9,000 元；於106年12月31日晚間9時49分、10時18分、10時19分許，至基隆市仁愛區上海銀行基隆行內無人銀行，持左列帳戶提款卡各提領2萬元、1萬900 元、2萬元、1萬元，共計提領『8萬9,900元』。 Ａ被害人辛○○106年12月31日晚間10時16分匯款2萬9,985元。 300元(29985×0.01＝299.85） 3 渣打銀行帳戶帳號：000-0000000000 0000  ★被告提領共計17萬6,000元被害人匯款共計17萬6,073元。 庚○○於106年12月31日下午4時53分、4時54分、4時56分許，在基隆市○○區○○路00號彰化銀行基隆分行，持左列帳戶提款卡各提領2萬元、2萬元、1萬9,900元；於106年12月31日下午5時19分、5時20分許，至基隆市○○區○○路00號全家超商，持左列帳戶提款卡各提領2萬元、4,000元；於106年12月31日下午5時30分、5時31分、5時32分許，至基隆市○○區○○路00號基隆二信廟口分社，持左列帳戶提款卡各提領2萬元、2萬元、2萬元；於106年12月31日下午6時0分許，在基隆市○○區○○路00號彰化銀行基隆分行，持左列帳戶提款卡提領9,000元；於106年12月31日晚間6 時20分、6 時21分許，在基隆市○○區○○路000 號統一超商，持左列帳戶提款卡各提領2 萬元、3,000元；於106年12月31日晚間7 時20分許，在基隆市○○區○○路000號上海銀行基隆行內無人銀行，持左列帳戶提款卡提領100 元，共計提領『17萬6,000』元。 Ａ被害人乙○○ ⑴106年12月31日下午5時27分匯款2萬9,986元 ⑵106年12月31日下午5時29分匯款2萬9,985元 ⑶106年12月31日下午6時17分匯款2萬9,985元  899元【（29986＋29985＋00000－00）×0.01＝898.83】 ◎被告提領總額少於左列被害人匯款總額，而以被害人乙○○左列Ａ⑶匯款時間最晚，應認被告提領不足額73元部分屬於乙○○所匯的部分。     B 被害人辛○○ ⑴106年12月31日下午4時44分匯款2萬9,985元 ⑵106年12月31日下午4時51分匯款2萬9,985元 600元【（29985＋29985）×0.01＝599.7】    C 被害人戊○○106年12月31日下午5時56分匯款9,123元 91元（9123×0.01＝91.23）    D 被害人甲○○106年12月31日下午5時15分匯款1萬7,024元 170元(17024×0.01＝170.24）    ◎A、B、C、D共計匯款17萬6,073元。 899＋600＋91＋170＝1760 4 中國信託商業銀行帳戶帳號：000-000000000000  ★被告提領計5萬1,000元；被害人匯款1萬123元。 庚○○於107年1月24日下午6時19分許，在基隆市○○區○○路000號統一超商，持左列帳戶提款卡提領5萬1,000元，共計提領5萬1,000元。 Ａ被害人丁○○107年1月24日下午6時10分匯款1萬123元  101元（10123×0.01＝101.23）  備註（被告犯罪所得） 一、被害人乙○○部分：300元＋899元＝1199元 二、被害人丙○○部分：470元 三、被害人辛○○部分：300元＋600元＝900元 四、被害人戊○○部分：91元 五、被害人甲○○部分：170元 六、被害人丁○○部分：101元     

附表三
編號 被害人 詐騙方式 詐騙金額金額（新臺幣） 匯款帳戶 1 己○○ 詐騙集團成員於107年1月23日中午12時40分許，以電話聯絡己○○，佯稱係其女兒亟需借錢應急云云，致使己○○陷於錯誤，於右列時間將右列金額匯入右列帳戶 107年1月23日下午2時28分許18萬元 中國信託商業銀行帳戶（帳號：000-000000000000，戶名：李ＯＯ）。